智慧財產法院刑事判決
                                 100年度刑智上訴字第59號
上  訴  人　臺灣臺北地方法院檢察署檢察官
被      告　黃蕙華　　　　
　　　　　　　　　　　　　號
上列上訴人因違反藥事法等案件，不服臺灣臺北地方法院一○○
年度智訴字第十三號，中華民國一○○年六月十六日第一審判決
（起訴案號：臺灣臺北地方法院檢察署一○○年度偵字第三六二
○號），提起上訴，本院判決如下：
    主  文
原判決撤銷。
黃蕙華明知為偽藥而販賣，處有期徒刑肆月，緩刑伍年，並應於
本案判決確定後壹年內，向公庫支付新臺幣壹拾伍萬元。扣案如
附表一所示之物品，均沒收。
    事  實
一、黃蕙華係址設臺北市○○區○○街觀光夜市門牌第一二○號
    、第一二二號「勿忘我情趣禮品店」之實際負責人，明知下
    列情事：
  (一)製造、輸入藥品，應將其成分、規格、性能、製法之要旨，
    檢驗規格與方法及有關資料或證件，連同原文和中文標籤、
    原文和中文仿單及樣品，並繳納費用，申請中央衛生主管機
    關查驗登記，經核准發給藥品許可證後，始得製造或輸入。
    而未經核准，擅自製造之藥品，即屬偽藥，不得販賣，且不
    得擅用或冒用他人藥物之名稱、仿單或標籤，亦不得明知為
    擅用或冒用他人藥物之名稱、仿單或標籤之藥物而販賣。
  (二)「威而鋼膜衣錠100 公絲」（Viragra Film-Coated Tablet
    s 100mg ）之藥品（下稱威而鋼），其製造廠為Pfizer Pty
    Limited ，指定使用於成年男性勃起功能障礙之適應症，業
    經行政院衛生署於民國八十八年一月三十日核准藥商輝瑞大
    藥廠股份有限公司輸入、販賣，並發給藥品許可證（衛署藥
    輸字第022383號，有效日期：一○三年一月三十日）。
  (三)「犀利士膜衣錠20公絲」（Cialis Film-Coated Tablets 2
    0 mg）之藥品（下稱犀利士），其製造廠為Lilly Del Cari
    be Inc. ，指定使用於治療勃起功能障礙之適應症，業經衛
    生署於九十二年七月九日核准藥商臺灣禮來股份有限公司輸
    入、販賣，並發給藥品許可證（衛署藥輸字第023774號，有
    效日期：一○二年七月九日）。
  (四)如附表二所示之商標圖樣，係各商標權人先後向經濟部智慧
    財產局（中央標準局於八十八年一月二十六日正式改制為智
    慧財產局）取得商標權，其註冊號數、指定使用之商品及專
    用期間均如附表所示。且不得明知為未得商標權人同意，於
    同一「西藥」之商品，使用相同或近似註冊商標之商品而販
    賣。
  (五)黃蕙華竟於九十九年八月間起向姓名、年籍不詳之成年男子
    購入如附表一所示「威而鋼」、「犀利士」藥品（其塑膠瓶
    標籤、包裝盒、仿單、瓶口鋁箔、包裝鋁箔、藥錠等數量、
    外觀及內容如附表一所示）。其中：
  1.「威而鋼」藥品並非Pfizer Pty Limited所製造，亦非臺灣
    輝瑞大藥廠所輸入、販賣，而「犀利士」藥品並非係Lilly
    Del Caribe Inc. 所製造，亦非臺灣禮來公司所輸入、販賣
    ，而係由姓名、年籍不詳之成年人未經核准擅自製造之偽藥
    。
  2.附表一編號1 、3 、5 所示之威而鋼偽藥、塑膠瓶標籤、仿
    單、瓶口鋁箔上有未得商標權人美商輝瑞產品公司同意，於
    同一「西藥」商品，使用相同或近似於附表編號1 至3 所示
    之註冊商標。附表一編號2 、4 、5 所示之犀利士之包裝盒
    、仿單、包裝鋁箔上有未得商標權人美商美國禮來大藥廠同
    意，於同一「西藥」商品，使用相同或近似於附表編號4 、
    5 所示之註冊商標。
  3.附表一編號1 、5 所示之威而鋼塑膠瓶標籤上標示「Viagra
    100mg 」之冒用他人藥物名稱，並標示偽造之製造廠商及地
    址、製造處所之私文書，及偽造之商品條碼、批號、有效日
    期之準私文書，上開文字（即藥品資訊）及符號（即商品條
    碼）係用以表示為美國Pfizer Inc. 製造之威而鋼藥品，而
    屬偽造之私文書及準私文書；附表一編號5 所示威而鋼藥品
    之仿單上記載藥品內容說明，為偽造原製造廠所製作之私文
    書及偽造之商品條碼之準私文書，上開文字（即藥品資訊）
    及符號（即商品條碼）係用以表示為美國Pfizer Inc. 製造
    之威而鋼藥品，而屬偽造之私文書及準私文書。
  4.附表一編號2 、4 、5 所示之犀利士包裝盒上標示「Cialis
    20mg」之冒用他人藥物名稱，並標示偽造之製造廠商、地址
    、電話、商品條碼、批號、製造日期、有效日期之準私文書
    ，上開文字（即藥品資訊）及符號（即商品條碼）係用以表
    示為英國Eli Lilly and Company Limited 製造之犀利士藥
    品，而屬偽造之準私文書；仿單上記載藥品內容說明，為偽
    造原製造廠所製作之私文書，及偽造之商品條碼之準私文書
    ，上開文字（即藥品資訊）及符號（即商品條碼）係用以表
    示為英國Eli Lilly and Company Limited 製造之犀利士藥
    品，而屬偽造之私文書及準私文書；包裝鋁箔上有偽造之批
    號、有效日期之準私文書，係用以表示為合法製造之藥品，
    而屬偽造之準私文書。
  5.以上之藥品及其塑膠瓶標籤、包裝盒、仿單、瓶口鋁箔、包
    裝鋁箔均為偽藥、冒用他人藥物之名稱、仿單、標籤之藥物
    、及仿冒商標商品，其上並有偽造之私文書及準私文書。
二、詎黃蕙華基於販賣偽藥、販賣冒用他人藥物之名稱、仿單、
    標籤之藥物、擅自販賣仿冒商標商品、及行使偽造私文書、
    準私文書之犯意，自九十九年八月間起，將附表一所示之威
    而鋼、犀利士偽藥（含塑膠瓶標籤、包裝盒、仿單、瓶口鋁
    箔、包裝鋁箔，其上有前述之冒用他人藥物之名稱、仿單、
    標籤、仿冒商標圖樣及偽造之私文書及準私文書），均置放
    在上開「勿忘我情趣商店」內，嗣經：
  (一)美商輝瑞產品公司及美商美國禮來大藥廠於九十九年八月二
    十七日指派人員前往「勿忘我情趣商店」，表明購買威而鋼
    及犀利士，黃蕙華即取出附表一編號1 、2 所示之威而鋼偽
    藥一瓶（三十粒，經鑑定後剩餘二十八粒，含塑膠瓶標籤、
    瓶口鋁箔）、犀利士偽藥一盒（四粒，含包裝盒、仿單、包
    裝鋁箔），以威而鋼偽藥一瓶新臺幣（下同）九千元、犀利
    士偽藥一盒一千六百元之價格，出售予該人員，而擅自販賣
    偽藥、冒用他人藥物之名稱、仿單、標籤之藥物，並於同一
    商品上擅自使用相同或近似於附表1 至附表5 所示註冊商標
    之藥品商品，且擅自行使該塑膠瓶標籤、包裝盒、仿單、瓶
    口鋁箔、包裝鋁箔上偽造之私文書（藥品資訊）及準私文書
    （藥品資訊、商品條碼），以冒充為原廠製造之威而鋼、犀
    利士，影響藥政管理之正確性、用藥大眾之健康安全，及原
    製造藥廠之商品品質管理與商業上信譽，足以生損害於公眾
    及原製造藥廠。
  (二)美商輝瑞產品公司及美商美國禮來大藥廠於九十九年十二月
    三日再度指派人員前往「勿忘我情趣商店」，表明購買威而
    鋼及犀利士，黃蕙華即取出附表一編號3 、4 所示之威而鋼
    偽藥三粒、犀利士偽藥一盒（四粒，含包裝盒、仿單、包裝
    鋁箔），以威而鋼偽藥每顆三百元、總價九百元、犀利士偽
    藥一盒一千四百元之價格，出售予該人員，而擅自販賣偽藥
    、冒用他人藥物之名稱、仿單、標籤之藥物、以及於同一商
    品上擅自使用相同或近似於附表編號1 、2 至4 、5 所示之
    註冊商標之藥品商品，並擅自行使該包裝盒、仿單、包裝鋁
    箔上偽造之私文書（藥品資訊）及準私文書（藥品資訊、商
    品條碼），以冒充為原廠製造之威而鋼、犀利士，影響藥政
    管理之正確性、用藥大眾之健康安全，及原製造藥廠之商品
    品質管理與商業上信譽，足以生損害於公眾及原製造藥廠。
三、美商輝瑞產品公司及美商美國禮來大藥廠就九十九年八月二
    十七日及九十九年十二月三日所購得附表一編號1 、2 、3
    、4 所示之威而鋼偽藥、犀利士偽藥，移交美商輝瑞產品公
    司與美商美國禮來大藥廠鑑定後，上開公司即向內政部警政
    署保安警察第二總隊第一大隊提出告訴。經內政部警政署保
    安警察第二總隊第一大隊於一○○年一月二十八日，持原審
    法院核發之搜索票前往「勿忘我情趣商店」執行搜索，當場
    扣得如附表一編號5 所示之物，始查知全情。
四、案經美商輝瑞產品公司及美商美國禮來大藥廠訴由內政部警
    政署保安警察第二總隊第一大隊調查移送臺灣臺北地方法院
    檢察署檢察官偵查起訴。
    理  由
一、程序方面：
  (一)按被告黃蕙華於偵查中向檢察官所為之供述，非出於強暴、
    脅迫、利誘、詐欺、疲勞訊問、違法羈押或其他不正方法取
    得，依刑事訴訟法第一百五十六條第一項、第一百五十八條
    之二之規定，自得採為證據。
  (二)次按被告以外之人於審判外之陳述，雖不符刑事訴訟法第一
    百五十九條之一至第一百五十九條之四之規定，然經當事人
    於審判程序同意作為證據，法院審酌該言詞陳述作成時之情
    況，認為適當者，亦得為證據，刑事訴訟法第一百五十九條
    之五第一項定有明文；當事人、代理人或辯護人於法院調查
    證據時，知有刑事訴訟法第一百五十九條第一項不得為證據
    之情形，而未於言詞辯論終結前聲明異議者，視為有前項之
    同意，同法條第二項定有明文。本件告訴代理人劉騰遠律師
    之調查筆錄，固為審判外之陳述而屬傳聞證據，惟被告及檢
    察官就該審判外之供述，於本院審理時不爭執其證據能力（
    見本院卷第六三頁），且迄於言詞辯論終結前復未聲明異議
    ，本院審酌上開陳述作成時之情況，並無違法取證及證明力
    明顯過低之瑕疵，依前揭規定，上開陳述應有證據能力。
  (三)復按被告以外之人於審判外之言詞或書面陳述，除法律有規
    定者外，不得作為證據，刑事訴訟法第一百五十九條第一項
    定有明文。依前揭規定之反面解釋，被告以外之人於審判中
    之言詞或書面陳述，得作為證據。本件告訴代理人劉騰遠律
    師於偵查中向檢察官所為之供述，雖為被告以外之人於審判
    外之言詞陳述，且未經其以證人身分而具結在卷，與法定要
    件尚未相符，然本院審酌其陳述時之外在環境及情況，查無
    顯有不可信之情況，且被告及檢察官對上開陳述，於本院時
    不爭執其證據能力（見本院卷第六三頁），且迄於本院言詞
    辯論終結前復未聲明異議，仍洵無妨害被告防禦權之虞，本
    院亦認以之作為證據為適當，依前揭規定，上開陳述應有證
    據能力。
  (四)至本件認定事實所引用之本件卷證所有證據（文書證據），
    檢察官及被告於本院均未主張排除前開書證之證據能力，且
    迄於本院言詞辯論終結前均未表示異議（見本院卷第六四頁
    至第六五頁），本院經審酌前開書證並非公務員違背法定程
    序所取得，亦無刑事訴訟法第一百五十九條之四顯有不可信
    之情況，故上揭卷證證據（文書證據），均應有證據能力。
二、實體方面：
  (一)訊據被告黃蕙華對於上揭犯罪事實，於原審及本院審理中均
    坦承不諱（見原審卷第四五頁背面、本院卷第四十頁、第六
    三頁) ，核與告訴代理人劉騰遠於警詢中指述情節相符合（
    見偵查卷第二七頁），並有經濟部智慧財產局商標資料檢索
    服務註冊簿查詢結果明細、行政院衛生署藥品許可證、行政
    院衛生署資料、附表一編號1 至4 物品之翻拍照片、華友科
    技顧問股份有限公司檢驗書、禮來公司鑑定報告及現場蒐證
    照片在卷可稽（見偵查卷第四四頁至第四六頁、第四七頁至
    第五十頁、第五二頁至第六四頁、第七一頁至第七三頁、第
    七四頁至第七五頁、第七六頁至第八十頁），足徵被告之自
    白與事實相符，本案事證明確，被告所為上開犯行，洵堪認
    定，應依法論科。
  (二)核被告所為，係犯藥事法第八十三條第一項之販賣偽藥罪、
    第八十六條第二項之販賣冒用藥物名稱、仿單、標籤之藥物
    罪、商標法第八十二條之販賣仿冒商標商品罪、刑法第二百
    十六條、同法第二百十條之行使偽造私文書罪、同法第二百
    十六條、第二百十條、第二百二十條第一項之行使偽造準私
    文書罪。至上開仿單上相同或近似附表所示之註冊商標（即
    仿冒商標圖樣），因販賣冒用他人藥物之名稱、仿單或標籤
    者，藥事法第八十六條第二項已定有處罰明文，依特別法優
    於普通法之原則，當然排除刑法第二百五十四條及商標法第
    八十二條之適用（最高法院九十九年度台上字第五五五八號
    刑事判決參照）。被告所犯上開數罪，係以一行為同時觸犯
    上開各罪名，且侵害數個商標權財產法益，為想像競合犯，
    應從一重之販賣偽藥罪論處。又公訴人起訴雖未就上開藥事
    法第八十六條第二項之販賣冒用藥物名稱、仿單、標籤之藥
    物罪及行使偽造準私文書部分起訴，惟該部分事實與已起訴
    部分，有想像競合犯之裁判上一罪之關係，為起訴效力所及
    ，基於審判不可分原則，原審併予審判，自屬有據。再按刑
    事法若干犯罪行為態樣，本質上原具有反覆、延續實行之特
    徵，立法時既予特別歸類，定為犯罪構成要件之行為要素，
    則行為人在密切接近之一定時、地持續實行之複次行為，倘
    依社會通念，於客觀上認為符合一個反覆、延續性之行為觀
    念者，於刑法評價上，即應僅成立一罪，此即學理上所稱「
    集合犯」，概如有職業性、營業性或收集性等具有重複特質
    之犯罪均屬之。而本件被告自九十九年八月間起販售上開偽
    藥，迄至為警查獲止，考其開設商店，販售藥品，已構成要
    件本質上含有「營業習慣性」反覆為同一行為之意涵，學理
    上稱為「集合犯」。
  (三)原審判決諭知被告有罪之判決，並為緩刑五年之諭知，固非
    無見。惟按，刑罰之量定，固屬法院自由裁量之職權行使，
    惟刑事審判之量刑，旨在實現刑罰權之分配的正義，故法院
    對科刑判決之被告量刑，應符合罪刑相當原則，使罰當其罪
    ，以契合人民之法律感情。此所以刑法第五十七條明定科刑
    時應審酌一切情狀，尤應注意該條所列各款情形，以為科刑
    輕重之標準。又緩刑之宣告與否，固屬實體法上賦予法院得
    為自由裁量之事項，惟法院行使此項職權時，除應審查被告
    是否符合緩刑之法定要件外，仍應受比例原則與平等原則等
    一般法律原則之支配，以期達成客觀上之適當性、相當性與
    必要性之價值要求。若違反比例原則、平等原則時，自有濫
    用裁量權之違法，上開意旨，有最高法院九十五年度臺上字
    第一七七九號判決可供參照。本案被告未得告訴人同意，擅
    自銷售侵害告訴人商標權之偽藥，不僅侵害告訴人之私益，
    亦侵害國人大眾身體健康，攸關公益，所生損害不可謂不重
    ，且事後均未賠償告訴人，雖其原因係因雙方無法達成賠償
    額度之共識所致，然被告販賣侵害國民身體健康之偽藥之可
    非難性仍不可因此或減，原審雖為科刑之諭知，惟未為任何
    其他義務之科處，所為量刑部分顯不符比例原則，自非可採
    。公訴人上訴意旨略以：販賣偽藥仿冒品係犯藥事法第八十
    三條第一項之罪，法定刑為七年以下有期徒刑，得併科五百
    萬元以下罰金，而被告販賣上開偽藥而開設之勿忘我情趣店
    位於華西街觀光夜市○○○段，甚對國內民眾身體健康之影
    響顯然較一般販賣者為甚，且被告始終隱匿上開偽藥之供貨
    來源，難認其犯後具有悔意，若就同類型案件在各地法院之
    判決結果而言，原審判決顯然量刑過輕，難收對於被告矯治
    或對社會預防之效，請撤銷原判決，另為適法妥當之判決，
    爰依刑事訴訟法第三百四十四條第一項、第三百六十一條提
    起上訴，請求撤銷原判決，並依原起訴檢察官具體求處有期
    徒刑八月，以收懲儆之效云云。檢察官所執上開上訴理由，
    固非盡屬允洽，惟原審判決既有上開可議之處，自應由本院
    予以撤銷改判。
  (四)本院審酌被告販賣偽藥，對相關社會消費大眾身體健康危害
    ，而商標具有辨識商品來源之功用，且企業者通常經過相當
    時間並投入大量資金於商品之行銷及品質之改良，始得使該
    商標具有代表一定品質之效，被告侵害他人商標，對商標專
    用權人潛在市場利益造成侵害，有礙公平交易秩序等一切情
    狀，量處如主文所示之刑。惟被告前未曾受有期徒刑以上刑
    之宣告，念其犯罪後，已坦承犯行，暨考量其品性、生活狀
    況、智識程度、犯罪所生之損害等一切情狀，量處如主文所
    示之刑。又被告前未曾受有期徒刑以上刑之宣告，因一時失
    慮致犯本件犯行，犯後已坦承犯行，尚知悔悟，且販售時間
    非長，亦不具規模，並已表達欲與告訴人公司和解之悔意，
    惟因雙方就和解金額無法達成和解（見原審卷第四五頁背面
    、本院卷六五頁）。另審酌被告曾罹患乳房惡性腫瘤病症，
    現合併皮膚復發經放射線治療等情，足見被告目前身體健康
    狀況甚為不佳，且被告於警詢猶供稱與丈夫離婚後，自營生
    活，經濟拮据之情形（見偵查卷第十九頁）等情，本院認被
    告經此偵查、審判程序，復經科刑教訓，當已知所警惕而無
    再犯之虞，本院綜核各情認上開對被告所宣告之刑以暫不執
    行為適當，故併予宣告緩刑五年，以啟自新。然為促使被告
    日後得以知曉尊重他人智慧財產權及維護國民健康之觀念，
    並依刑法第七十四條第二項第四款規定，諭知被告應於本案
    判決確定後一年內支付十五萬元予公庫。
　(五)從刑之諭知：
  1.按商標法第八十三條規定屬義務沒收之性質，優先於採職權
    沒收主義之刑法第三十八條第一項而適用（最高法院七十九
    年臺上字第五一三七號刑事判例、九十八年度臺上字第五二
    三八號刑事判決參照）。次按違禁物係指依法令禁止製造、
    運輸、販賣、持有及行使之物而言。藥事法對偽藥及禁藥，
    並無禁止持有規定，則除其他法令另有禁止製造、運輸、販
    賣、持有及行使規定外（如安非他命，麻醉藥品管理條例第
    十三條規定，不得非法輸入、製造、運輸、販賣、持有、施
    打或吸用，屬違禁物），偽藥及禁藥，並非均屬違禁物（最
    高法院八十五年度臺上字第四五四五號刑事判決參照）。再
    按藥事法第七十九條第一項規定「查獲之偽藥或禁藥，沒入
    銷燬之」，上開沒入銷燬規定，係列於藥事法第八章「稽查
    及取締」內，而非列於第九章之「罰則」，其性質應屬行政
    秩序罰，屬行政機關行政程序科罰之權限，法院自不得越權
    於判決內諭知沒入銷燬（最高法院九十二年度臺上字第二七
    一八號刑事判決參照）。
  2.扣案如附表一「應沒收物品欄內」之物，除附表一編號1 所
    示威而鋼偽藥二粒經鑑定已滅失而不復存在，無從諭知沒收
    外，其餘附表一所示之物品，均屬犯商標法第八十二條所販
    賣之仿冒商標商品而為法院應義務沒收之物，且上開威而鋼
    、犀利士偽藥，尚未經行政機關沒入銷燬，不論是否屬於被
    告所有，均應依同法第八十三條規定，宣告沒收。
據上論斷，應依刑事訴訟法第三百六十九條第一項前段、第三百
六十四條、第二百九十九條第一項前段、藥事法第八十三條第一
項、第八十六條第二項、商標法第八十二條、第八十三條、刑法
第十一條、第二百十六條、第二百十條、第二百二十條第一項、
第五十五條、第七十四條第一項第一款、第七十四條第二項第四
款，判決如主文。
本案經檢察官洪光到庭執行職務。
中　　華　　民　　國　　100　 年　　11　　月　　23　　日
                    智慧財產法院第一庭
                          審判長法  官　李得灶
                                法  官　林欣蓉
                                法  官　汪漢卿
以上正本證明與原本無異。
如不服本判決應於收受本判決後10日內向本院提出上訴書狀，其
未敘述上訴理由者，並得於提起上訴後10日內向本院補提理由書
狀（均須按他造當事人之人數附繕本）。
中　　華　　民　　國　　100 　年　　11　　月　　28　　日
                                書記官  邱于婷
附錄本案論罪科刑法條全文
藥事法第八十三條
明知為偽藥或禁藥，而販賣、供應、調劑、運送、寄藏、牙保、
轉讓或意圖販賣而陳列者，處七年以下有期徒刑，得併科新臺幣
五百萬元以下罰金。
犯前項之罪，因而致人於死者，處七年以上有期徒刑，致重傷者
，處三年以上十二年以下有期徒刑。
因過失犯第一項之罪者，處二年以下有期徒刑、拘役或科新臺幣
三十萬元以下罰金。
第一項之未遂犯罰之。

藥事法第八十六條
擅用或冒用他人藥物之名稱、仿單或標籤者，處一年以下有期徒
刑、拘役或科或併科新台幣五萬元以下罰金。
明知為前項之藥物而輸入、販賣、供應、調劑、運送、寄藏、牙
保、轉讓或意圖販賣而陳列者，處六月以下有期徒刑、拘役或科
或併科新台幣三萬元以下罰金。

商標法第八十二條
明知為前條商品而販賣、意圖販賣而陳列、輸出或輸入者，處一
年以下有期徒刑、拘役或科或併科新臺幣五萬元以下罰金。

商標法第八十三條
犯前二條之罪所製造、販賣、陳列、輸出或輸入之商品，或所提
供於服務使用之物品或文書，不問屬於犯人與否，沒收之。

刑法第二百十條
偽造、變造私文書，足以生損害於公眾或他人者，處五年以下有
期徒刑。

刑法第二百十六條
行使第二百十條至第二百十五條之文書者，依偽造、變造文書或
登載不實事項或使登載不實事項之規定處斷。

 


附表一
┌─────────┬─┬─┬──┬─────┬────────┬──────────────┬───────┐
│編號、細項        │藥│仿│藥物│商標圖樣  │私文書          │商品條碼，及其他文字、符號  │應沒收之物    │
│                  │物│單│標籤│          │                │之準私文書                  │              │
├─┬──┬────┼─┼─┼──┼─────┼────────┼──────────────┼───────┤
│編│威而│塑膠瓶  │  │  │ˇ  │「Viagra」│「distributed by│‧商品條碼                  │塑膠瓶壹瓶、瓶│
│號│鋼1 │1 瓶之標│  │  │    │、「pfizer│Pfizer labs Divi│‧01R006A EXP 1 MAR 12      │口鋁箔壹張、威│
│1 │瓶  │籤      │  │  │    │」        │sion in Pfizer  │                            │而鋼藥錠貳拾捌│
│  │    │        │  │  │    │          │Inc, NY, Ny10017│                            │粒            │
│  │    │        │  │  │    │          │」、「M ADE IN  │                            │              │
│  │    │        │  │  │    │          │USA」           │                            │              │
│  │    ├────┼─┼─┼──┼─────┼────────┼──────────────┤              │
│  │    │瓶口鋁箔│  │  │    │「pfizer」│                │                            │              │
│  │    │1張     │  │  │    │          │                │                            │              │
│  │    ├────┼─┼─┼──┼─────┼────────┼──────────────┤              │
│  │    │藥錠30粒│ˇ│  │    │「pfizer」│                │                            │              │
│  │    │，鑑定後│  │  │    │          │                │                            │              │
│  │    │剩餘28粒│  │  │    │          │                │                            │              │
├─┼──┼────┼─┼─┼──┼─────┼────────┼──────────────┼───────┤
│編│犀利│包裝盒  │  │  │ ˇ │「Cialis」│                │‧商品條碼                  │包裝盒壹盒、仿│
│號│士1 │        │  │  │    │、「Lilly │                │‧「United kingdom          │單壹份、完整包│
│2 │盒  │        │  │  │    │」        │                │Eli   Lilly    and   Company│裝鋁箔貳片、犀│
│  │    │        │  │  │    │          │                │Limited     Lilly     house,│利士藥錠肆粒  │
│  │    │        │  │  │    │          │                │Prestley  Road  Basingstoke,│              │
│  │    │        │  │  │    │          │                │Hampshire,    RG24    9NL-UK│              │
│  │    │        │  │  │    │          │                │Tel:+44(0)1256 315999 」    │              │
│  │    │        │  │  │    │          │                │‧「Eli Lilly and Company   │              │
│  │    │        │  │  │    │          │                │(Ireland)  Limited Hyde     │              │
│  │    │        │  │  │    │          │                │house,   65  Adelaide  Road,│              │
│  │    │        │  │  │    │          │                │Dublin 2, Republic of       │              │
│  │    │        │  │  │    │          │                │Ireland Tel: +353-(0) 166143│              │
│  │    │        │  │  │    │          │                │77」                        │              │
│  │    │        │  │  │    │          │                │‧側面「Lilly ICOS Limited, │              │
│  │    │        │  │  │    │          │                │25 New Street Square  London│              │
│  │    │        │  │  │    │          │                │ EC4A 3LN, United Kingdom   │              │
│  │    │        │  │  │    │          │                │ EU/1/02/237/0032」，彌封處 │              │
│  │    │        │  │  │    │          │                │ 透明標籤以剛印印有批號     │              │
│  │    │        │  │  │    │          │                │ :「05688」                 │              │
│  │    │        │  │  │    │          │                │‧側面彌封處透明標籤以剛印印│              │
│  │    │        │  │  │    │          │                │有「04 2012」               │              │
│  │    ├────┼─┼─┼──┼─────┼────────┼──────────────┤              │
│  │    │仿單1份 │  │ˇ│    │「Cialis」│藥品內容說明    │‧商品條碼                  │              │
│  │    ├────┼─┼─┼──┼─────┼────────┼──────────────┤              │
│  │    │完整包裝│  │  │ ˇ │「Cialis」│                │‧「EXP 04 2012」           │              │
│  │    │鋁箔2片 │  │  │    │、「Lilly │                │‧批號:05668                │              │
│  │    │        │  │  │    │」        │                │                            │              │
│  │    ├────┼─┼─┼──┼─────┼────────┼──────────────┤              │
│  │    │藥錠4粒 │ˇ│  │    │          │                │                            │              │
│  │    │        │  │  │    │          │                │                            │              │
│  │    │        │  │  │    │          │                │                            │              │
│  │    │        │  │  │    │          │                │                            │              │
├─┼──┼────┼─┼─┼──┼─────┼────────┼──────────────┼───────┤
│編│威而│藥錠3 粒│ˇ│  │    │「pfizer」│                │                            │威而鋼藥錠粒│
│號│鋼3 │        │  │  │    │          │                │                            │              │
│3 │粒  │        │  │  │    │          │                │                            │              │
├─┼──┼────┼─┼─┼──┼─────┼────────┼──────────────┼───────┤
│編│犀利│包裝盒  │  │  │ ˇ │「Cialis」│                │‧商品條碼                  │包裝盒壹盒、仿│
│號│士1 │        │  │  │    │、「Lilly │                │‧「United kingdom          │單壹份、完整包│
│4 │盒  │        │  │  │    │」        │                │Eli   Lilly    and   Company│裝鋁箔貳片、犀│
│  │    │        │  │  │    │          │                │Limited     Lilly     house,│利士藥錠肆粒  │
│  │    │        │  │  │    │          │                │Prestley  Road  Basingstoke,│              │
│  │    │        │  │  │    │          │                │Hampshire,    RG24    9NL-UK│              │
│  │    │        │  │  │    │          │                │Tel:+44(0)1256 315999 」    │              │
│  │    │        │  │  │    │          │                │‧「Eli Lilly and Company   │              │
│  │    │        │  │  │    │          │                │(Ireland)  Limited Hyde     │              │
│  │    │        │  │  │    │          │                │house,   65  Adelaide  Road,│              │
│  │    │        │  │  │    │          │                │Dublin 2, Republic of       │              │
│  │    │        │  │  │    │          │                │Ireland Tel: +353-(0) 166143│              │
│  │    │        │  │  │    │          │                │77」                        │              │
│  │    │        │  │  │    │          │                │‧側面「Lilly ICOS Limited, │              │
│  │    │        │  │  │    │          │                │25 New Street Square  London│              │
│  │    │        │  │  │    │          │                │ EC4A 3LN, United Kingdom   │              │
│  │    │        │  │  │    │          │                │ EU/1/02/237/0032」，彌封處 │              │
│  │    │        │  │  │    │          │                │ 透明標籤以剛印印有批號     │              │
│  │    │        │  │  │    │          │                │ :「05688」                 │              │
│  │    │        │  │  │    │          │                │‧側面彌封處透明標籤以剛印印│              │
│  │    │        │  │  │    │          │                │有「04 2012」               │              │
│  │    ├────┼─┼─┼──┼─────┼────────┼──────────────┤              │
│  │    │仿單1份 │  │ˇ│    │「Cialis」│藥品內容說明    │‧商品條碼                  │              │
│  │    ├────┼─┼─┼──┼─────┼────────┼──────────────┤              │
│  │    │完整包裝│  │  │ ˇ │「Cialis」│                │‧「EXP 04 2012」           │              │
│  │    │鋁箔2片 │  │  │    │、「Lilly │                │‧批號:05668                │              │
│  │    │        │  │  │    │」        │                │                            │              │
│  │    ├────┼─┼─┼──┼─────┼────────┼──────────────┤              │
│  │    │藥錠4粒 │ˇ│  │    │          │                │                            │              │
│  │    │        │  │  │    │          │                │                            │              │
│  │    │        │  │  │    │          │                │                            │              │
│  │    │        │  │  │    │          │                │                            │              │
├─┼──┼────┼─┼─┼──┼─────┼────────┼──────────────┼───────┤
│編│威而│塑膠瓶  │  │  │ˇ  │「Viagra」│「distributed by│‧商品條碼                  │塑膠瓶壹瓶、仿│
│號│鋼1 │1 瓶之標│  │  │    │、「pfizer│Pfizer labs Divi│‧4024803 EXP 8 DEC 15      │單壹份、瓶口鋁│
│5 │瓶  │籤      │  │  │    │」        │sion in Pfizer  │                            │箔壹張、威而鋼│
│  │    │        │  │  │    │          │Inc, NY, Ny10017│                            │藥錠拾伍粒、│
│  │    │        │  │  │    │          │」、「M ADE IN  │                            │包裝盒壹盒、仿│
│  │    │        │  │  │    │          │USA」           │                            │單壹份、完整包│
│  │    ├────┼─┼─┼──┼─────┼────────┼──────────────┤裝鋁箔貳片、犀│
│  │    │仿單1份 │  │ˇ│    │「VIAGER」│藥品內容說明    │‧商品條碼                  │利士藥錠肆粒  │
│  │    │        │  │  │    │、「pfizer│                │                            │              │
│  │    │        │  │  │    │」        │                │                            │              │
│  │    ├────┼─┼─┼──┼─────┼────────┼──────────────┤              │
│  │    │瓶口鋁箔│  │  │    │「pfizer」│                │                            │              │
│  │    │1張     │  │  │    │          │                │                            │              │
│  │    ├────┼─┼─┼──┼─────┼────────┼──────────────┤              │
│  │    │藥錠30粒│ˇ│  │    │「pfizer」│                │                            │              │
│  ├──┼────┼─┼─┼──┼─────┼────────┼──────────────┤              │
│  │威而│藥錠5粒 │  │  │    │「pfizer」│                │                            │              │
│  │鋼藥│        │  │  │    │          │                │                            │              │
│  │錠5 │        │  │  │    │          │                │                            │              │
│  │粒  │        │  │  │    │          │                │                            │              │
│  │    │        │  │  │    │          │                │                            │              │
│  ├──┼────┼─┼─┼──┼─────┼────────┼──────────────┤              │
│  │犀利│包裝盒  │  │  │ ˇ │「Cialis」│                │‧商品條碼                  │              │
│  │士1 │        │  │  │    │、「Lilly │                │‧「United kingdom          │              │
│  │盒  │        │  │  │    │」        │                │Eli   Lilly    and   Company│              │
│  │    │        │  │  │    │          │                │Limited     Lilly     house,│              │
│  │    │        │  │  │    │          │                │Prestley  Road  Basingstoke,│              │
│  │    │        │  │  │    │          │                │Hampshire,    RG24    9NL-UK│              │
│  │    │        │  │  │    │          │                │Tel:+44(0)1256 315999 」    │              │
│  │    │        │  │  │    │          │                │‧「Eli Lilly and Company   │              │
│  │    │        │  │  │    │          │                │(Ireland)  Limited Hyde     │              │
│  │    │        │  │  │    │          │                │house,   65  Adelaide  Road,│              │
│  │    │        │  │  │    │          │                │Dublin 2, Republic of       │              │
│  │    │        │  │  │    │          │                │Ireland Tel: +353-(0) 166143│              │
│  │    │        │  │  │    │          │                │77」                        │              │
│  │    │        │  │  │    │          │                │‧側面「Lilly ICOS Limited, │              │
│  │    │        │  │  │    │          │                │25 New Street Square  London│              │
│  │    │        │  │  │    │          │                │ EC4A 3LN, United Kingdom   │              │
│  │    │        │  │  │    │          │                │ EU/1/02/237/0032」，彌封處 │              │
│  │    │        │  │  │    │          │                │ 透明標籤以剛印印有批號     │              │
│  │    │        │  │  │    │          │                │ :「05688」                 │              │
│  │    │        │  │  │    │          │                │‧側面彌封處透明標籤以剛印印│              │
│  │    │        │  │  │    │          │                │有「04 2012」               │              │
│  │    ├────┼─┼─┼──┼─────┼────────┼──────────────┤              │
│  │    │仿單1份 │  │ˇ│    │「Cialis」│藥品內容說明    │‧商品條碼                  │              │
│  │    ├────┼─┼─┼──┼─────┼────────┼──────────────┤              │
│  │    │完整包裝│  │  │ ˇ │「Cialis」│                │‧「EXP 04 2012」           │              │
│  │    │鋁箔2片 │  │  │    │、「Lilly │                │‧批號:05668                │              │
│  │    │        │  │  │    │」        │                │                            │              │
│  │    ├────┼─┼─┼──┼─────┼────────┼──────────────┤              │
│  │    │藥錠4粒 │ˇ│  │    │          │                │                            │              │
└─┴──┴────┴─┴─┴──┴─────┴────────┴──────────────┴───────┘